* REGBUF — LVS ソースネットリスト
* scripts/char/mkcellspice.py が生成。手で編集しないこと。
*
* 出どころ: **設計意図から手で書いたもの**（scripts/mkspice.py 由来）。
*   レイアウトを見ずに書かれたネットで、REG8x16 の LVS がクリーンになった
*   時点でレイアウトと一致することが実証済み。
*   -> この .spice に対する LVS が通れば「レイアウト = 設計意図」と言える。
*
* 単体 LVS 用に、電源ネット名をこのセルのラベル（gnd）に合わせてある。
*
* ** 注意: `scripts/mkspice.py` の REGBUF は D と DD が逆に書いてある。**
*    レイアウトは D が入力・DD が出力（ngspice で確認済み）。
*    アレイ側は XBUF が第1ポートに外部 D[j] を繋いでいるので辻褄が合っており、
*    REG8x16 の LVS は通る。単体で使うためここでは入れ替えてある。
.subckt REGBUF D DD Q QQ vdd gnd
MP0 w1 D vdd vdd PMOS W=10.2u L=1.0u
MN0 w1 D gnd gnd NMOS W=3.4u L=1.0u
MP1 DD w1 vdd vdd PMOS W=10.2u L=1.0u
MN1 DD w1 gnd gnd NMOS W=3.4u L=1.0u
MP2 r1 Q vdd vdd PMOS W=10.2u L=1.0u
MN2 r1 Q gnd gnd NMOS W=3.4u L=1.0u
MP3 QQ r1 vdd vdd PMOS W=10.2u L=1.0u
MN3 QQ r1 gnd gnd NMOS W=3.4u L=1.0u
.ends REGBUF
